# 国有资产无偿划转的账处和税收处理？

提问人：红花堡 时间：2013-04-07 20:48:22
国资委将一处国有资产无偿划入一家国有独资企业，请问高手，划入方如何入账呢，一般认为有三种情况，一是按企业会计准则，作为营业外收入或递延收益，平均 5 年纳税调增，但是否可以提折旧；二是作为资本公积，作为国有权益，但此种是否涉及企业所得税，而且其按评估价入账后，可否提折旧呢？；三是由国资委作为增资入股，此法应该不涉及税金，且其入账基础可以提折旧，不知我第一种和第二种理解的是否正确？请高手指点迷津

回答人：chenyiwei
国资委将一处国有资产无偿划入一家国有独资企业，一般认为属于股东资本性投入的可能性较大。划入方应确认资本公积。入帐价值一般为原账面价值。是否涉税的问题规定不明确，建议提请企业与主管税务机关沟通。